臺灣高雄地方法院民事判決　　　　　　　99年度訴字第1569號
原　　　告　蔡良文
　　　　　　陳新坤
兼共　　同
訴訟代理人　蕭春美
被　　　告　吳瑞傑
被　　　告　邱樹嘉
上　一　人
訴訟代理人　徐春美
被　　　告　許莊竹樹
上　一　人
訴訟代理人　許章義
上列當事人間請求拆屋還地等事件，本院於民國100 年9 月7 日
言詞辯論終結，判決如下：
    主    文
被告吳瑞傑應給付原告新臺幣壹仟肆佰伍拾柒元；被告邱樹嘉應
給付原告新臺幣柒仟佰柒拾陸元；被告許莊竹樹應給付原告新
臺幣貳萬玖仟貳佰零元，及均自民國九十九年六月二十九日起
至清償日止，按週年利率百分之五計算之利息，並均由原告蕭春
美受領。
原告其餘之訴駁回。
訴訟費用由被告吳瑞傑負擔千分之二十五，被告邱樹嘉負擔千分
之十三，被告許莊竹樹負擔千分之五十二，餘由原告負擔。
    事實及理由
一、按訴狀送達後，原告不得將原訴變更或追加他訴，但請求之
    基礎事實同一者、擴張或減縮應受判決事項之聲明者，不在
    此限，不在此限，民事訴訟法第255 條第1 項第2 款、第3
    款定有明文。查，原告起訴聲明原為：(一)被告吳瑞傑、邱樹
    嘉、許莊竹樹應將坐落高雄市○○區○○段第386 、386-1
    、386-2 、386-3 地號土地（下分別稱386 地號土地、386-
    1 地號土地、386-2 地號土地、386-3 地號土地，合稱系爭
    土地），面積分別為2 、11、3 、1 平方公尺之占用地上建
    物拆除，返還上開土地予原告。(二)被告吳瑞傑、邱樹嘉、許
    莊竹樹應自民國95年起至返還所占用土地之日止，按年分別
    給付原告新臺幣（下同）4,400 元、13 ,200 元、57,200元
    。(三)願供擔保，請准宣告假執行（見本院卷第38頁）。嗣以
    書狀及言詞減縮訴之聲明：(一)被告許莊竹樹應拆除386 地號
    及386-1 地號土地上如附圖所示編號A 、B 之建物；被告邱
    樹嘉部份應拆除386-2 地號土地上如附圖所示編號C 之建物
    ；被告吳瑞傑應拆除386-3 地號土地上如附圖所示編號D 之
    建物。(二)被告吳瑞傑應給付原告2,074 元；被告邱樹嘉應給
    付原告10,498元；被告許莊竹樹應給付原告41,558元，及均
    自起訴狀繕本送達最後一位被告之翌日起至清償日止，按週
    年利率5%計算之利息，並均由原告蕭春美受領。此部分僅係
    應受判決事項聲明之減縮，揆諸前開規定，於法有據。原告
    另依民法第197 條規定為訴之追加，並聲明：(三)被告吳瑞傑
    應給付原告874 元；被告邱樹嘉應給付原告958 元；被告許
    莊竹樹應給付原告5,679 元，及均自起訴狀繕本送達最後一
    位被告之翌日起至清償日止，按週年利率5%計算之利息，並
    均由原告蕭春美受領（見本院卷第319 至320 頁、第335 頁
    ）。然此亦係基於被告占用系爭土地之同一基礎事實，原告
    為此部分訴之追加，亦合於前揭規定，併附敘明。
二、原告主張：系爭土地為原告分別共有，蔡良文之權利範圍為
    1/3 、陳新坤之權利範圍為1/ 2、蕭春美之權利範圍則為1/
    6 。詎被告吳瑞傑所有門牌號碼高雄市○○區○○路361 巷
    2 弄60號房屋（下稱60號房屋）如附圖所示D 部分建物，無
    權占用386-3 地號土地0.48平方公尺；被告邱樹嘉所有門牌
    號碼高雄市○○區○○路361 巷2 弄62號房屋（下稱62號房
    屋) 如附圖所示C 部分建物，無權占用386-2 地號土地2.43
    平方公尺；被告許莊竹樹所有門牌號碼高雄市○○區○○路
    361 巷2 弄64號房屋（下稱64號房屋，與60號房屋、62號房
    屋，合稱系爭房屋）如附圖所示A 、B 部分建物，分別無權
    占用386 地號土地0.9 平方公尺及386-1 地號土地8.72平方
    公尺。爰依民法第767 條規定，請求被告分別拆除附圖所示
    A 、B 、C 、D 建物，並返還該部分土地予原告。又被告所
    有之房屋，無權占用系爭土地，獲有相當於租金之利益，致
    伊受有相當於租金之損害，伊亦得依民法第179 條不當得利
    法律關係，請求被告分別給付自94年6 月1 日起至99年5 月
    31日止5 年間，按系爭土地申報地價每平方公尺8,400 元（
    自94年6 月1 日起迄95年12月31日止）、8,800 元（自96年
    1 月1 日起至99年5 月31日止）之年息10% 計算之不當得利
    。此外，系爭土地經被告各以彼等所有之系爭房屋占用後，
    其餘土地（即附圖所示A 、B 、C 、D 編號以外部分）亦為
    被告出入所必經，且其上堆置被告所有之雜物而無法作為他
    用，造成原告之損害，伊亦得依民法第197 條規定，請求被
    告賠償。爰依民法第767 條、第179 條及第197 條規定，提
    起本件訴訟，並聲明如前所述。
三、被告均以：系爭房屋均係由建商興建後出售，彼等係分別向
    建商或房屋前手購入，為合法之建物，而系爭土地重測前之
    地號為高雄市三民區○○○段寶珠溝小段第223 地號（下稱
    223 地號土地），業經前地主邱淑端曾出具土地使用權同意
    書，同意建商在系爭土地上興建房屋，彼等名下之系爭房屋
    應均屬有權占用系爭土地。又系爭土地為系爭房屋對外通行
    必經之地，依民法第787 條規定，彼等應有通行之權。此外
    ，本件係因原告與原告與建商交換畸零地交換過戶程序不完
    備，所衍生之事端，彼等均為善意不知情。另原告若執意取
    回系爭土地，伊將受有不可回復之損害，而系爭土地面積甚
    小，非可供大用，原告所受之利益極少，爰依民法第796 條
    之1 規定，請求法院斟酌當事人利益，免為移去或變更。另
    伊占用系爭土地已逾30餘年，亦因時效取得所有權等語，資
    為抗辯。並均聲明：(一)原告之訴駁回。(二)如受不利判決，願
    供擔保，請准宣告假執行。
四、兩造不爭執事項如下（本院卷第303至304頁）：
  (一)系爭土地由原告分別共有，原告蔡良文之權利範圍1/3 、原
    告陳新坤之權利範圍1/2 、原告蕭春美之權利範圍則為1/6
    ，有系爭土地登記謄本可證（見本院卷第6 至13頁) 。
  (二)訴外人程郁貞於62年11月23日起造60號房屋，高雄市政府工
    務局於63年11月1 日核發（63）高市工都築使字第5744號使
    用執照，被告吳瑞傑於84年1 月16日以買賣為原因取得60號
    房屋，並於84年2 月16日辦畢所有權移轉登記。
  (三)被告邱樹嘉於64年11月5 日取得62號房屋之所有權，該房屋
    坐落基地為重測前高雄市三民區○○○段寶珠溝小段第221-
    15號，被告邱樹嘉於63年12月18日辦畢前開基地所有權登記
    ，有土地所有權狀影本可佐（見本院卷第84頁）。
  (四)訴外人林淑鸞於62年11月23日起造64號房屋，經高雄市政府
    於63年10月31日核發（63）高市工都築使字第5755號使用執
    照。被告許莊竹樹於64年11月6 日自訴外人林文欽購入64號
    房屋，並於65年2 月10日辦畢所有權移轉登記。
  (五)依使用執照記載，60號、62號、64號房屋坐落基地，重測前
    為高雄市三民區○○○段寶珠溝小段第222 地號、第223 地
    號土地。其中第223 地號土地重測後為386 地號土地，嗣38
    6 地號土地分割出386-1 地號土地、386-2 地號土地、386-
    3 地號土地，有新舊地號查詢單、使用執照3 份及系爭土地
    之登記謄本可稽（見本院卷第62頁、第83頁、第130 至132
    頁、第90至93頁、第8 頁至第13頁）。
  (六)訴外人即建商蕭陳金戀等人於62年間興建60號、62號、64號
    房屋時，已於62年11月2 日取得重測前高雄市三民區○○○
    段寶珠溝小段第221 、222 及223 地號土地所有權人，即訴
    外人浦逸民、康蔭橋及邱淑端之土地使用權同意書（使用目
    的：建築房屋），暨同地段第222 地號、第223 地號土地所
    有權人邱淑端、浦逸民及康蔭橋之巷路土地使用同意書（使
    用目的：巷路通行）（見本院卷第98至99頁、第100 至101
    頁）。
  (七)系爭土地於93年1 月之申報地價分別為每平方公尺8,400 元
    ，自96年1 月起，申報地價則為每平方公尺8,800 元（見本
    院卷第48頁至第51頁、第146 頁）。
五、兩造於審理中協商之爭點為：(一)被告是否有權占用系爭土地
    ？(二)系爭房屋有無越界建築情事？得否依民法第796 條之1
    規定，准被告免為全部之移去或變更？(三)原告依民法第767
    條規定，請求被告返還占用之土地，有無理由？(四)原告依民
    法第179 條規定，請求被告返還相當於租金之不當得利，有
    無理由？數額若干？茲敘述如下：
  (一)被告是否有權占用系爭土地？
  1.被告不得依邱淑端出具之土地使用權同意書，主張有權占用
    ：
  (1)按當事人主張有利於己之事實者，就其事實有舉證之責任，
    民事訴訟法第277 條定有明文；又以無權占有為原因，請求
    返還土地者，占有人對土地所有權存在之事實無爭執，而僅
    以非無權占有為抗辯者，土地所有權人對其土地被無權占有
    之事實無舉證責任，占有人自應就其取得占有係有正當權源
    之事實證明之（最高法院85年度台上字第1120號判決意旨參
    照）。次按「使用借貸，非如租賃之有民法第425 條之規定
    ，縱令上訴人之前手將房屋及空地，概括允許被上訴人等使
    用，被上訴人等要不得以上訴人之前手，與其訂有使用借貸
    契約，主張對現在之房地所有人即上訴人有使用該房地之權
    利」（最高法院59年台上字第2490號判例要旨參照）；又債
    之關係係特定人間得請求特定人為給付之法律關係，亦即債
    之關係具有相對性，除法律設有如民法第425 條買賣不破租
    賃之類似規定外，不得對抗非承受該法律關係之人，此與物
    權之具有對世性，得以對抗任何人之情形不同。
  (2)本件原告主張被告係屬無權占有之事實，為被告所否認，並
    以前詞置辯，揆諸上開說明，自應由被告就其占有系爭土地
    係有合法權源之有利於己事實，負舉證之責任。經查，被告
    主張系爭土地之前地主邱淑端曾出具土地同意書，同意建商
    在系爭土地興建房屋，故彼等有合法占用系爭土地之權源云
    云，並提出巷路土地使用權同意書1 紙（下稱系爭巷路使用
    同意書）為證。然系爭巷路使用同意書係記載：「茲有蕭陳
    金戀等拾肆人，擬在左列土地上建築永久式加強磚造房屋
    拾貳棟，業經本人邱淑端等人完全同意為申請發給建築許
    可執照特定此同意書為據。土地標示及使用範圍：三民區○
    ○○段寶珠溝小段第貳貳地號土地；…同意使用面積零點
    零貳肆陸零；使用目的：巷路通行」等語（見本院卷第100
    頁），可知系爭土地依當時借用之目的，係供巷道通行使用
    ，而非供建築房屋之用，是系爭巷路土地使用同意書已難作
    為被告合法占用系爭土地之憑據。再者，依系爭巷路使用同
    意書之記載，縱可認系爭土地之前地主邱淑端，曾同意系爭
    房屋之起造人使用系爭土地，然此僅為邱淑端與系爭房屋起
    造人間之債權債務關係，且被告復未證明邱淑端於出售系爭
    土地予原告時，已告知原告其曾同意系爭房屋之起造人使用
    系爭土地，尚不能推認原告明知邱淑端與系爭房屋之起造人
    間，就系爭土地存有借用關係，仍故予買受，則基於債之關
    係之相對性，系爭巷路土地使用同意書之效力並不及於系爭
    土地買受人之原告。準此，被告自不得以邱淑端與系爭房屋
    起造人間屬於債權債務關係之借用約定，對原告主張有權使
    用系爭土地，換言之，原告不受土地使用同意書之拘束。揆
    諸前開判例意旨，被告所辯：彼等得依邱淑端出具之土地使
    用同意書，合法有權占用系爭土地云云，尚屬無據。
  2.被告不得依民法關於袋地通行權之規定，主張有權占用：
    按土地因與公路無適宜之聯絡，致不能為通常使用時，除因
    土地所有人之任意行為所生者外，土地所有人得通行周圍地
    以至公路。民法第787 條第1 項第項固有明文。然前開規定
    ，僅賦予袋地之所有權人，得「通行」他人土地至公路而已
    ，並非被告以如附圖所示A 、B 、C 、D 建物，占用原告土
    地之正當權源，故被告執此為辯，並非可採。
  3.被告不得主張依時效取得系爭土地所有權：
    按依民法第769 條、第770 條規定，因時效取得所有權，須
    其主觀上有以所有之意思而占有，在客觀上有和平繼續占有
    他人「未登記」之不動產20年以上之事實，始足當之。最高
    法院91年度台上字第1868號裁判意旨可資參照。查，系爭土
    地重測前地號為223 地號，於登記為邱淑端所有，現則為原
    告共有，非屬未登記之不動產，參照前開說明，不得成為時
    效取得之客體，故被告辯稱：已因時效取得系爭土地所有權
    云云，自非可採。
  4.綜上，被告所辯：系爭巷路使用同意書、袋地通行權、時效
    取得，均非彼等所有之系爭房屋占用系爭土地之正當權源，
    且被告復未舉證證明兩造間另有使用借貸或其他使用土地之
    法律關係存在，則被告分別以系爭房屋，占用系爭土地如附
    圖所示編號A 、B 、C 、D 部分，自屬無權占用。
  (二)系爭房屋有無越界建築情事？得否依民法第796 條之1 規定
    ，准被告免為全部之移去或變更？
  1.按土地所有人建築房屋逾越地界，鄰地所有人請求移去或變
    更時，法院得斟酌公共利益及當事人利益，免為全部或一部
    之移去或變更。但土地所有人故意逾越地界者，不適用之。
    民法第796 條之1 定有明文。按所有人對於無權占有或侵奪
    其所有物者，得請求返還之，民法第767 條前段定有明文。
    惟按土地所有人建築房屋逾越地界，鄰地所有人請求移去或
    變更時，法院得斟酌公共利益及當事人利益，免為全部或一
    部之移去或變更，但土地所有人故意逾越地界者，不適用之
    ，98年1 月23日修正新增之民法第796 條之1 亦有明文，且
    該條規定依民法物權編施行法第8 條之3 規定，有溯及適用
    之效力。又民法第796 條之1 立法理由謂：對於不符合第79
    6 條規定者，鄰地所有人得請求移去或變更逾越地界之房屋
    ，然有時難免對社會經濟及當事人之利益造成重大損害，為
    示平允，宜賦予法院裁量權，爰參酌最高法院67年台上字第
    800 號判例，由法院斟酌公共利益及當事人之利益，免為全
    部或一部之移去或變更，以顧及社會整體經濟利益，並兼顧
    雙方當事人之權益。是以有無適用民法第796 條之1 規定，
    應考量占用部分面積大小、位置、拆除是否侵害建物結構安
    全、以及雙方因建物拆除可獲得之利益與損害等因素而為綜
    合判斷。
  2.查，被告許莊竹樹以附圖所示編號A 、B 之建物占用386 地
    號及386-1 地號土地；被告邱樹嘉以附圖所示C 部分建物占
    用386-2 地號土地上；被告吳瑞傑以附圖所示C 部分建物占
    用386-3 地號土地，係無權占用，已如前述，惟許莊竹樹占
    用面積，為9.62平方公尺（如附圖所示A 、B 部分），邱樹
    嘉占用面積為2.43平方公尺（如附圖所示C 部分），吳瑞傑
    占用面積為0.48平方公尺（如附圖所示D 部分），亦經本院
    偕同高雄市政府地政處三民地政事務所人員到場測量，並製
    有99年12月15日三法土字第163 號複丈成果圖在卷可憑，足
    見被告占用之面積均甚少。再者，系爭土地雖為建地，然縱
    合併計算，面積亦僅為17平方公尺，且系爭土地緊臨之高雄
    市○○區○○段第385-1 地號土地，係供巷道通行之用，為
    兩造所不爭執（見本院卷第301 頁），是以，縱將被告占用
    部分之建物加以拆除，並將土地返還原告，系爭土地將夾置
    於被告所有之60、62、64號房屋落土地及現供巷道通行使用
    之385-1 地號土地之間，依其坐落位置及土地面積，顯無法
    再供原告另行興建房屋，原告難以充分利用系爭土地，堪認
    其訴請被告拆除系爭土地上建物，所獲得之利益甚微，且附
    圖所示A 、B 、C 、D 部分，均屬系爭房屋之出入門口，有
    勘驗筆錄及照片在卷可憑（見本院卷第224 至214 頁），倘
    加以拆除，對被告所生損害甚鉅，不符合物盡其用之公共利
    益。再者，被告吳瑞傑、許莊竹樹，並非60、64號房屋之起
    造人，而係向他人購買，足見越界建築房屋者並非被告，已
    難認彼等有「故意」越界建築之情事。何況，系爭房屋於起
    造時，係因邱淑端出具系爭巷路使用同意書，而得合法使用
    系爭土地，並因而領有政府核發之使用執照（見本院卷第83
    頁、第89頁、第130 頁），則被告因信賴政府核發之使用執
    照，致誤認系爭房屋並無越界建築，尚符情理，故被告辯稱
    ：彼等起造或買受系爭房屋時，不知有越界情事等語，應屬
    可採。
  3.本院審諸，原告行使權利結果，實際可獲之利益極小，而附
    圖所示A 、B 、C 、D 建物，均屬系爭房屋之出入口，倘若
    予拆除，勢將損及系爭房屋之經濟價值，對被告造成之損害
    非輕，所獲得利益與所受損害間，客觀上顯不相當，本院考
    量上開公共利益及當事人利益之均衡，認原告雖有越界建築
    之情事，惟因並非故意為之，應免除被告將越界部分之建物
    移去之義務，故原告請求被告分別拆除如附圖所示A 、B 、
    C 、D 建物，自屬無據。
  (三)原告依民法第767 條規定，請求被告返還占用之土地，有無
    理由？
    承上所述，被告既免除拆除如附圖所示A 、B 、C 、D 建物
    之義務，原告自不得再依民法第767 條規定，請求被告返還
    占用之系爭土地，原告此部分之請求，自屬無據。
  (四)原告依民法第179 條規定，請求被告返還相當於租金之不當
    得利，有無理由？數額若干？
  1.原告訴之聲明第2 項，即被告占用附圖所示A 、B 、C 、D
    部分之不當得利部分：
  (1)按無法律上原因而受有利益，致他人受損害者，應返還其利
    益，民法第179 條定有明文。而無權占有他人之土地，可能
    獲得相當於租金之利益，並致土地所有權人無法對土地為使
    用收益，而受有同額之損害，應為社會通常觀念（最高法院
    61年台上字第1695號判例參照）。本件被告占用土地，並無
    法律上原因而受有利益，致原告受有損害，是原告依民法第
    179 條規定，請求被告給付自94年6 月1 日起至99年5 月31
    日止，5 年間相當於租金之不當得利，即屬有據。
  (2)按城市地方房屋之租金，以不超過土地及其建築物申報總價
    額年息10% 為限。此項規定，於租用基地建築房屋之情形亦
    準用之，土地法第97條第1 項、第105 條分別定有明文。又
    所謂年息10% 為限，乃指基地租金之最高限額而言，並非必
    須照申報價額年息10% 計算之，尚須斟酌基地之位置，工商
    繁榮程度、使用人利用基地之經濟價值、所受利益，彼等關
    係及社會感情等情事，以為決定。另土地法第97條第1 項規
    定所謂之土地價額，依同法施行法第25條之規定，係指法定
    地價而言。法定地價依同法第148 條規定，係指土地所有權
    人依土地法所申報之地價。查系爭土地於93年1 月之申報地
    價分別為每平方公尺8,400 元，自96年1 月起，申報地價則
    為每平方公尺8,800 元為，兩造所不爭執，本院審酌系爭土
    地位於高雄市三民區，位處並非偏遠，惟僅面鄰6 公尺巷道
    ，須經由高雄市○○區○○路419 巷，始可連接二線道之正
    忠路，約200 公尺外有全聯超市，正興國小騎機車前往約需
    時3 分鐘，系爭土地附近均為2 至4 樓之透天房屋，並無商
    家店面等情，有本院勘驗筆錄及照片在卷可憑，本院依上開
    狀況，認為原告請求被告占用系爭土地相當於租金之不當得
    利，以申報地價年息7%計算為適當。準此，自94年6 月1 日
    起至99年5 月31日止，被告吳瑞傑占用附圖所示D 部分，所
    受相當於租金之不當得利為1,457 元、被告邱樹嘉占用附圖
    所示C 部分，所受相當於租金之不當得利為7,376 元、被告
    許莊竹樹占用附圖所示A 、B 部分，所受相當於租金之不當
    得利則為29,203元（計算式均詳如附表）。又本件原告就被
    告無權占用系爭土地之不當得利部分，雖未依彼等之權利範
    圍及成為共有人之先後，分別為請求，而係按被告占用系爭
    土地面積之權利範圍全部，請求被告分別給付5 年間之不當
    得利，並由原告蕭春美受領，然被告同意就占用系爭土地所
    受之不當得利部分，共同給付予原告，並由原告其中一人受
    領（見本院卷第334 至335 頁），則原告請求被告分別給付
    上開金額，並由原告蕭春美受領，即屬有據。至原告逾此範
    圍之不當得利請求，尚非可採，不應准許。
  2.訴之聲明第3項，即系爭土地被告未占用部分：
    按因侵權行為所生之損害賠償請求權，自請求權人知有損害
    及賠償義務人時起，2 年間不行使而消滅。自有侵權行為時
    起，逾10年者亦同。損害賠償之義務人，因侵權行為受利益
    ，致被害人受損害者，於前項時效完成後，仍應依關於不當
    得利之規定，返還其所受之利益於被害人。民法第197 條固
    有明文。本件原告主張因被告占用系爭土地如附圖所示A 、
    B 、C 、D 部分，造成其他未遭占用之其餘土地成為畸零地
    ，無法利用，亦屬侵害原告權利云云（見本院卷第320 頁）
    。然查，被告無權占用系爭土地僅為附圖所示A 、B 、C 、
    D 部分，業如前述，足見被告並未占用系爭土地其他部分，
    自難認原告就系爭土地附圖所示A 、B 、C 、D 部分以外之
    土地，有何占用之侵害行為，原告執上開規定，請求被告分
    別給付賠償金，自屬無據。
六、從而，原告依民法第179 條不當得利法律關係，請求被告吳
    瑞傑給付1,457 元、被告邱樹嘉給付7,376 元、被告許莊竹
    樹給付29,203元，及自起訴狀繕本送達最後一位被告之翌日
    即99年6 月29日（見本院卷第19至21頁、第343 頁之送達證
    書及回證簽收簿影本），按週年利率5%計算之利息，並由原
    告蕭春美受領，為有理由，逾此範圍之請求，則無理由，應
    予駁回。
七、本件事證已臻明確，兩造其餘攻擊防禦方法或舉證，經審酌
    後，認與判決結果不生影響，爰不逐一論列，併此敘明。
八、據上論結，本件原告之訴為一部有理由，一部無理由，依民
    事訴訟法第79條、第85條第1 項但書，判決如主文。
中    華    民    國  100     年    10    月    5     日
                  民事第五庭  法  官  李育信
以上正本係照原本作成。
如不服本判決，應於送達後20日內，向本院提出上訴狀並表明上
訴理由，如於本判決送達前提起上訴者，應於判決送達後10日內
補提上訴理由書（須附繕本）。
中    華    民    國  100     年    10    月    5     日
                              書記官  陳孟琳
┌────────────────────────────┐
│附表                                                    │
├────┬────┬─────────────┬────┤
│被告    │占用期間│計算式（元以下四捨五入    │合計    │
├────┼────┼─────────────┼────┤
│吳瑞傑  │94.06.01│申報地價8,400 元×占用面積│1,457 元│
│        │   至   │0.48平方公尺（附圖所示D 部│        │
│        │95.12.31│分）×年息7%×1 又7/12年＝│        │
│        │        │447 元                    │        │
│        ├────┼─────────────┤        │
│        │96.01.01│申報地價8,800 元×占用面積│        │
│        │   至   │0.48平方公尺（附圖所示D 部│        │
│        │99.05.31│分）×年息7%×3 又5/12年＝│        │
│        │        │1,010 元                  │        │
├────┼────┼─────────────┼────┤
│邱樹嘉  │94.06.01│申報地價8,400 元×占用面積│7,376 元│
│        │   至   │2.43平方公尺（附圖所示C 部│        │
│        │95.12.31│分）×年息7%×1 又7/12年＝│        │
│        │        │2,262 元                  │        │
│        ├────┼─────────────┤        │
│        │96.01.01│申報地價8,800 元×占用面積│        │
│        │   至   │2.43平方公尺（附圖所示C 部│        │
│        │99.05.31│分）×年息7%×3 又5/12年＝│        │
│        │        │5,114 元                  │        │
├────┼────┼─────────────┼────┤
│許莊竹樹│94.06.01│申報地價8,400 元×占用面積│29,203  │
│        │   至   │9.62平方公尺（附圖所示A、B│元      │
│        │95.12.31│部分）×年息7%×1 又7/12年│        │
│        │        │＝8,956 元                │        │
│        ├────┼─────────────┤        │
│        │96.01.01│申報地價8,800 元×占用面積│        │
│        │   至   │9.62平方公尺（附圖所示A 、│        │
│        │99.05.31│B 部分）×年息7%×3又5/12 │        │
│        │        │年＝20,247元              │        │
└────┴────┴─────────────┴────┘